---
title: "Automatikus kötvényesítés havi riport"
output: 
  flexdashboard::flex_dashboard:
    orientation: columns
    vertical_layout: fill
    theme: spacelab
---

```{r setup, include=FALSE}
library(flexdashboard)
library(dplyr)
library(tidyr)
library(ggplot2)
library(lubridate)
library(plotly)
library(scales)
library(stringr)
library(ggthemes)
```


Bevezetõ {data-navmenu="Tartalom"}
===================================== 

Column {data-width=300}
-------------------------------------

### Mirõl szól ez a riport?

* A kötvényesítési folyamatban keletkezõ költségek csökkentésének egyik eszköze az automatikus kötvényesítés (központi menesztés). A riport célja, hogy rendszeres adatszolgáltatást nyújtson az automatizmus mûködésének kiértékeléséhez és segítse annak további optimalizációját.  
* A riport hónapról hónapra követi az automatikus kötvényesítés 
    + sikerességét,
    + a hibaokok és hibamintázatok összetételét, 
    + és azon költségek alakulását, melyet a sikertelen ágon szenved el vállalat manuális munkaerõ-szükséglet formájában.
* Használat: a fenti *Tartalom* gombra kattintva további lapok nyithatók mag

Column {data-width=700}
-------------------------------------

### Sikerarány és a hibaág manuális feldolgozásának FTE igénye 

```{r, fig.width = 8}
cost_monthly <- read.csv(here::here("Data", "p1_cost_monthly.csv"))

ggplot(cost_monthly, aes(x = IDOSZAK, group = 1)) +
  geom_line(aes(y = SIKER_PER_TELJES, colour = 'Sikerarány')) +
  geom_line(aes(y = FTE/30, colour = "FTE igény")) +
  geom_point(aes(y = SIKER_PER_TELJES, colour = 'Sikerarány')) +
  geom_point(aes(y = FTE/30, colour = "FTE igény")) +
  scale_y_continuous(labels = percent, sec.axis = sec_axis(~.*30, name = "Sikertelen ág manuális FTE igénye [db]")) +
  theme(axis.text.x = element_text(angle = 90)) +
  labs(y = "Sikerarány a teljes feldlgozott állományban [%]",
       x = "Idõszak",
       colour = "Mutató") +
  theme(legend.position = c(0.8, 0.9))
```



Sikerarány {.storyboard data-navmenu="Tartalom"}
=========================================

### Ezen az ábrán automatikus kötvényesítés sikerességét a **teljes állományon** értékeljük ki több mutató mentén 

```{r, fig.width=10}
auw_main <- read.csv(here::here("Data", "p2_auw_main.csv"))

ggplot(auw_main, aes(IDOSZAK, PCT, group = MUTATO, colour = MUTATO)) +
  geom_line() +
  geom_point() +
  scale_y_continuous(labels = percent) +
  theme(axis.text.x = element_text(angle = 90)) +
  labs(y = "Százlékos arány [%]",
       x = "Idõszak",
       colour = "Mutató")
```

***
Az automatiks kötvényesítés teljesítményét három mutató alapján értékelhetjük:

- **KISERELT**: a kísérlet, próbálkozás aránya, azaz az állomány mekkora hányadán futtott az adott idõszakban automatikus menesztés
- **SIKER_PER_KISERELT**: sikerarány azon állományon, melyet az automatika megkísérelt elmeneszteni (magyarul, ahol futott központi menesztés)
- **SIKER_PER_TELJES**: sikerarány a teljes állományon, tehát azt a halmazt is számításba véve, ahol nem fut központi menesztés

### Ezen az ábrán automatikus kötvényesítés sikerességét **termékcsoportonként** értékeljük ki több mutató mentén

```{r, fig.width=12, fig.height=6}
auw_prod <- read.csv(here::here("Data", "p2_auw_prod.csv"))

ggplot(auw_prod, aes(IDOSZAK, PCT, group = MUTATO, colour = MUTATO)) +
  geom_line() +
  geom_point() +
  scale_y_continuous(labels = percent) +
  theme(axis.text.x = element_text(angle = 90, size = 8)) +
  facet_grid(. ~ MODTYP) +
  labs(y = "Százlékos arány [%]",
       x = "Idõszak",
       colour = "Mutató") +
  theme(legend.position = c(0.9, 0.8))
```

***
Az automatiks kötvényesítés teljesítményét három mutató alapján értékelhetjük:

- **KISERELT**: a kísérlet, próbálkozás aránya, azaz az állomány mekkora hányadán futtott az adott idõszakban automatikus menesztés
- **SIKER_PER_KISERELT**: sikerarány azon állományon, melyet az automatika megkísérelt elmeneszteni (magyarul, ahol futott központi menesztés)
- **SIKER_PER_TELJES**: sikerarány a teljes állományon, tehát azt a halmazt is számításba véve, ahol nem fut központi menesztés

### Ezen az ábrán automatikus kötvényesítés sikerességét **termékcsoportonként** és **kötési módonként** értékeljük ki több mutató mentén

```{r, fig.width=12, fig.height=6}
auw_prod_media <- read.csv(here::here("Data", "p2_auw_prod_media.csv"))

ggplot(auw_prod_media, aes(IDOSZAK, PCT, group = MUTATO, colour = MUTATO)) +
  geom_line() +
  geom_point() +
  scale_y_continuous(labels = percent) +
  theme(axis.text.x = element_text(angle = 90, size = 5),
        legend.position = "bottom") +
  facet_grid(MODTYP ~ PAPIR_TIPUS) +
  labs(y = "Százlékos arány [%]",
       x = "Idõszak",
       colour = "Mutató") +
  geom_jitter()
```

***
Az automatiks kötvényesítés teljesítményét három mutató alapján értékelhetjük:

- **KISERELT**: a kísérlet, próbálkozás aránya, azaz az állomány mekkora hányadán futtott az adott idõszakban automatikus menesztés
- **SIKER_PER_KISERELT**: sikerarány azon állományon, melyet az automatika megkísérelt elmeneszteni (magyarul, ahol futott központi menesztés)
- **SIKER_PER_TELJES**: sikerarány a teljes állományon, tehát azt a halmazt is számításba véve, ahol nem fut központi menesztés

### Ezen az ábrán automatikus kötvényesítés sikerességét a **KGFB** termékcsoporton és annak **kötési okaiként** értékeljük ki több mutató mentén

```{r, fig.width=12, fig.height=6}
auw_tpml_ctype <- read.csv(here::here("Data", "p2_auw_tpml_ctype.csv"))

ggplot(auw_tpml_ctype, aes(IDOSZAK, PCT, group = MUTATO, colour = MUTATO)) +
  geom_line() +
  geom_point() +
  scale_y_continuous(labels = percent) +
  theme(axis.text.x = element_text(angle = 90, size = 6),
        legend.position = "bottom") +
  facet_grid(. ~ GFB_KOTES_NEV) +
  labs(y = "Százlékos arány [%]",
       x = "Idõsuak",
       colour = "Mérõszám") +
  geom_jitter()
```

***
Az automatiks kötvényesítés teljesítményét három mutató alapján értékelhetjük:

- **KISERELT**: a kísérlet, próbálkozás aránya, azaz az állomány mekkora hányadán futtott az adott idõszakban automatikus menesztés
- **SIKER_PER_KISERELT**: sikerarány azon állományon, melyet az automatika megkísérelt elmeneszteni (magyarul, ahol futott központi menesztés)
- **SIKER_PER_TELJES**: sikerarány a teljes állományon, tehát azt a halmazt is számításba véve, ahol nem fut központi menesztés



Hibaokok {.storyboard data-navmenu="Tartalom"}
=========================================

### Ezen az ábrán az elmúlt 3 hónapban legtöbbször elõfordult hibaokok relatív gyakoriságát mutatjuk meg a **teljes állományon** 

```{r, fig.width=14, fig.height=6}
error_freq <- read.csv(here::here("Data", "p3_error_freq.csv"))

ggplot(error_freq, aes(x = factor(error_freq$HIBA, levels = error_freq$HIBA[order(error_freq$GYAKORISAG)]), y = GYAKORISAG)) +
  geom_bar(stat = "identity") +
  theme(axis.text.y = element_text(size = 10)) +
  scale_y_continuous(label = percent) +
  coord_flip() +
  labs(y = "Relatív gyakoriság",
       x = "Hiba")
```

***
* A hibaok relatív gyakorisága azt jelenti, hogy a vizsgált idõszakban (jelen esetben a legutolsó 3 hónapban) egy hibaok az összes hibaok mekkora hányadát tette ki, vagyis relatíve mennyire nagy a súlya
* A teljes állományon számolt arányokon túl termékcsoportonként jelentõsen eltérõ okokat figyelhetünk meg, ezért fontos a hibaokokat termékenként értelmezni (lásd. következõ dia)


### Ezen az ábrán az elmúlt 3 hónapban legtöbbször elõfordult hibaokok relatív gyakoriságát mutatjuk meg **termékcsoportonként** 

```{r, fig.width=14, fig.height=6}
error_freq_prod <- read.csv(here::here("Data", "p3_error_freq_prod.csv"))

ggplot(error_freq_prod, aes(
  x = factor(error_freq_prod$HIBA, levels = error_freq_prod$HIBA[order(error_freq_prod$GYAKORISAG)]),
  y = GYAKORISAG
)) +
  geom_bar(stat = "identity") +
  theme(axis.text.y = element_text(size = 10)) +
  scale_y_continuous(label = percent) +
  coord_flip() +
  labs(y = "Relatív gyakoriság",
       x = "Hiba") +
  facet_grid(. ~ MODTYP)
```

***
* A hibaok relatív gyakorisága a **termékcsopoton belül** azt jelenti, hogy a vizsgált idõszakban (jelen esetben a legutolsó 3 hónapban) egy hibaok a **termékcsoport esetében számolt** összes hibaok mekkora hányadát tette ki, vagyis relatíve mennyire nagy a termékcsoporton belüli súlya
* A teljes állományon számolt arányokon túl termékcsoportonként jelentõsen eltérõ okokat figyelhetünk meg, ezért fontos a hibaokokat termékenként értelmezni
* Megfigyelhetõ, hogy a termékcsoportokra más-más hibaokok jellemzõek, jóllehet néhány esetében közös elõforduás is tapasztalható

### Ezen az ábrán az elmúlt 3 hónapban legtöbbször elõfordult **hibaokok gyakoriságának idõbeli alakulását** mutatjuk meg **a KGFB termékcsoportban** 

```{r, fig.width=14, fig.height=8}
error_freq_prod_mc <- read.csv(here::here("Data", "p3_error_freq_prod_mc.csv"))

ggplot(error_freq_prod_mc[error_freq_prod_mc$MODTYP == "GFB",],
       aes(
         x = IDOSZAK,
         y = GYAKORISAG,
         group = 1
       )) +
  geom_line(size = 1) +
  geom_point(size = 1, shape = 15) +
  scale_y_continuous(label = percent) +
  theme(axis.text.x = element_text(angle = 90, size = 5),
        strip.text.x = element_text(size = 12)) +
  facet_wrap(~HIBA, ncol = 8, labeller = label_wrap_gen(width=20))
```

***
* Egy adott hibaok gyakoriságának idõbeli alakulásából következtetni lehet olyan eseményekre, melyek befolyásolhatták egy adott hiba egyre gyakoribb, vagy egyre ritkább elõfordulását
* A pontos beavatkozási területek meghatározásához ugyanakkor nem elegendõ a hibaokok külön-külön vizsgálata, hanem az egymással együtt elõforduló *mintázatok* vizsgálata szükséges


### Ezen az ábrán az elmúlt 3 hónapban legtöbbször elõfordult **hibaokok gyakoriságának idõbeli alakulását** mutatjuk meg **a Lakás termékcsoportban** 

```{r, fig.width=14, fig.height=8}
error_freq_prod_mc <- read.csv(here::here("Data", "p3_error_freq_prod_mc.csv"))

ggplot(error_freq_prod_mc[error_freq_prod_mc$MODTYP == "Lakás",],
       aes(
         x = IDOSZAK,
         y = GYAKORISAG,
         group = 1
       )) +
  geom_line(size = 1) +
  geom_point(size = 1, shape = 15) +
  scale_y_continuous(label = percent) +
  theme(axis.text.x = element_text(angle = 90, size = 5),
        strip.text.x = element_text(size = 12)) +
  facet_wrap(~HIBA, ncol = 8, labeller = label_wrap_gen(width=20))
```

***
* Egy adott hibaok gyakoriságának idõbeli alakulásából következtetni lehet olyan eseményekre, melyek befolyásolhatták egy adott hiba egyre gyakoribb, vagy egyre ritkább elõfordulását
* A pontos beavatkozási területek meghatározásához ugyanakkor nem elegendõ a hibaokok külön-külön vizsgálata, hanem az egymással együtt elõforduló *mintázatok* vizsgálata szükséges




Hibamintázatok {.storyboard data-navmenu="Tartalom"}
=========================================

### Ezen az ábrán az elmúlt 3 hónapban legtöbbször elõfordult hibamintázatok relatív gyakoriságát mutatjuk meg a **teljes állományon** 

```{r, fig.width=14, fig.height=6}
error_freq_pattern <- read.csv(here::here("Data", "p4_error_freq_pattern.csv"))

ggplot(error_freq_pattern, aes(
  x = factor(error_freq_pattern$HIBA_MINTA, levels = error_freq_pattern$HIBA_MINTA[order(error_freq_pattern$GYAKORISAG)]),
  y = GYAKORISAG
  )) +
  geom_bar(stat = "identity") +
  theme(axis.text.y = element_text(size = 10)) +
  scale_y_continuous(label = percent) +
  coord_flip() +
  labs(y = "Relatív gyakoriság",
  x = "Hibamintázat")
```

***
* A hibamintázat együttesen elõforduló hibaokok láncolatát jelenti
* A hibamintázat pontosabb képet ad arról, hogy az automatikus menesztés miért vallott kudarcot
* Az egy mintázaton belüli különbözõ hibaokokat három csillag (***) választja el egymástól
* Vannak mintázatok, melyek mindössze egyetlen okból állnak
* A hibamintázat relatív gyakorisága azt jelenti, hogy a vizsgált idõszakban (jelen esetben a legutolsó 3 hónapban) egy mintázat az összes mintázat mekkora hányadát tette ki, vagyis relatíve mennyire nagy a súlya
* A teljes állományon számolt arányokon túl termékcsoportonként jelentõsen eltérõ mintázatokat figyelhetünk meg, ezért fontos a mintázatokat termékenként értelmezni (lásd. következõ dia)


### Ezen az ábrán az elmúlt 3 hónapban legtöbbször elõfordult hibamintázatok relatív gyakoriságát mutatjuk meg **termékcsoportonként** 

```{r, fig.width=14, fig.height=6}
error_freq_pattern_prod <- read.csv(here::here("Data", "p4_error_freq_pattern_prod.csv"))

ggplot(error_freq_pattern_prod, aes(
  x = factor(error_freq_pattern_prod$HIBA_MINTA, levels = error_freq_pattern_prod$HIBA_MINTA[order(error_freq_pattern_prod$GYAKORISAG)]),
  y = GYAKORISAG
)) +
  geom_bar(stat = "identity") +
  scale_y_continuous(label = percent) +
  scale_x_discrete(labels = function(x) str_wrap(x, width = 200)) +
  theme(axis.text.y = element_text(size = 10)) +
  coord_flip() +
  labs(y = "Relatív gyakoriság",
       x = "Hibamintázat") +
  facet_grid(. ~ MODTYP)
```

***
* A hibamintázat együttesen elõforduló hibaokok láncolatát jelenti
* A hibamintázat pontosabb képet ad arról, hogy az automatikus menesztés miért vallott kudarcot
* Vannak mintázatok, melyek mindössze egyetlen okból állnak
* A hibamintázat relatív gyakorisága a termékcsoporton belülazt jelenti, hogy a vizsgált idõszakban (jelen esetben a legutolsó 3 hónapban) egy mintázat a termékcsport esetében megfigyelt összes mintázat mekkora hányadát tette ki, vagyis relatíve mennyire nagy a  termékcsoporton belüli súlya
* A teljes állományon számolt arányokon túl termékcsoportonként jelentõsen eltérõ mintázatokat figyelhetünk meg, ezért fontos a mintázatokat termékenként értelmezni


### Ezen az ábrán az elmúlt 3 hónapban legtöbbször elõfordult **hibamintázat gyakoriságának idõbeli alakulását** mutatjuk meg **a KGFB termékcsoportban** 

```{r, fig.width=14, fig.height=8}
error_freq_pattern_prod_mc <- read.csv(here::here("Data", "p4_error_freq_pattern_prod_mc.csv"))

ggplot(error_freq_pattern_prod_mc[error_freq_pattern_prod_mc$MODTYP == "GFB",],
       aes(
         x = IDOSZAK,
         y = GYAKORISAG,
         group = 1
       )) +
  geom_line(size = 1) +
  geom_point(size = 1, shape = 15) +
  scale_y_continuous(label = percent) +
  theme(axis.text.x = element_text(angle = 90, size = 5),
        strip.text.x = element_text(size = 12)) +
  labs(y = "Relatív gyakoriság",
       x = "Hibamintázat") +
  facet_wrap(~HIBA_MINTA, ncol = 8, labeller = label_wrap_gen(width=25))
```

***
* Egy adott hibamintázat gyakoriságának idõbeli alakulásából következtetni lehet olyan eseményekre, melyek befolyásolhatták egy adott hibák egyre gyakoribb, vagy egyre ritkább elõfordulását


### Ezen az ábrán az elmúlt 3 hónapban legtöbbször elõfordult **hibaokok gyakoriságának idõbeli alakulását** mutatjuk meg **a Lakás termékcsoportban** 

```{r, fig.width=14, fig.height=8}
error_freq_pattern_prod_mc <- read.csv(here::here("Data", "p4_error_freq_pattern_prod_mc.csv"))

ggplot(error_freq_pattern_prod_mc[error_freq_pattern_prod_mc$MODTYP == "Lakás",],
       aes(
         x = IDOSZAK,
         y = GYAKORISAG,
         group = 1
       )) +
  geom_line(size = 1) +
  geom_point(size = 1, shape = 15) +
  scale_y_continuous(label = percent) +
  theme(axis.text.x = element_text(angle = 90, size = 5),
        strip.text.x = element_text(size = 12)) +
  labs(y = "Relatív gyakoriság",
       x = "Hiba mintázat") +
  facet_wrap(~HIBA_MINTA, ncol = 8, labeller = label_wrap_gen(width=25))
```

***
* Egy adott hibamintázat gyakoriságának idõbeli alakulásából következtetni lehet olyan eseményekre, melyek befolyásolhatták egy adott hibák egyre gyakoribb, vagy egyre ritkább elõfordulását



Költségek {.storyboard data-navmenu="Tartalom"}
=========================================

### Ezen az ábrán az automatikus kötvényesítés hibaágának manuális utókezelésének költségeit mutatjuk meg **termékcsoportonként** idõben

```{r, fig.width=12}
cost_prod_monthly <- read.csv(here::here("Data", "p5_cost_prod_monthly.csv"))

ggplot(cost_prod_monthly, aes(x = IDOSZAK, group = 1)) +
  geom_line(aes(y = SIKER_PER_TELJES, colour = 'Sikerarány')) +
  geom_line(aes(y = FTE/20, colour = "FTE igény")) +
  geom_point(aes(y = SIKER_PER_TELJES, colour = 'Sikerarány')) +
  geom_point(aes(y = FTE/20, colour = "FTE igény")) +
  scale_y_continuous(labels = percent, sec.axis = sec_axis(~.*20, name = "FTE [db]")) +
  theme(axis.text.x = element_text(angle = 90)) +
  labs(y = "Sikerarány [%]",
       x = "Idõszak",
       colour = "Mutató") +
  theme(legend.position = c(0.95, 0.95)) +
  coord_cartesian(ylim = c(0.0, 0.7)) +
  facet_grid(.~MODTYP)
```

***
* Az automatikus kötvényesítés hibára futása esetén az ajánlatot manuálisan kell feldolgozni
* A workflow rendszer (Kontakt) minden manuális tevékenységet tárol, így ponosan kiszámolható a hibaág kezelésének FTE igénye
* Az FTE igény nem egyenlõ a létszámigénnyel, mivel az FTE a tiszta munkaidõigényt mutatja és nem számol a betegségek és szabadságok hatásával
* A létszámigény meghatározásához az FTE igény +25%-os korrekciója az iparági sztenderd
* A sikerarány és a manuális munka FTE költség negatív korrelációja jól látható az ábrán: ha a sikerarány csökken, az FTE igény nõ


### Ezen az ábrán az elmúlt 3 hónapban legtöbbször elõfordult hibamintázatok havi FTE igényét mutatjuk meg **termékcsoportonként**

```{r, fig.width=14, fig.height=6}
cost_pattern_last3 <- read.csv(here::here("Data", "p5_cost_pattern_last3.csv"))

ggplot(cost_pattern_last3, aes(
  x = factor(cost_pattern_last3$HIBA_MINTA, levels = cost_pattern_last3$HIBA_MINTA[order(cost_pattern_last3$FTE)]),
  y = FTE
)) +
  geom_bar(stat = "identity") +
  theme(axis.text.y = element_text(size = 10)) +
  scale_x_discrete(
    labels = function(x)
      str_wrap(x, width = 180)
  ) +
  coord_flip() +
  labs(y = "Havi FTE igény",
       x = "Hiba mintázat") +
  facet_grid(. ~ MODTYP)
```

***
* A termékcsoportonkénti hiba mintázatok FTE igénye megmutatja a vállalat számára legköltségesebb hibadimenziókat és segít a további optimalizáció irányának kijelölésében